【裁判字號】    92,交訴,108
【裁判日期】    921219
【裁判案由】    肇事遺棄罪等
【裁判全文】
臺灣桃園地方法院刑事判決                        九十二年度交訴字第一八號
    公  訴  人  臺灣桃園地方法院檢察署檢察官
    被      告  甲○
右列被告因肇事遺棄罪等案件，經檢察官提起公訴（九十二年度偵字第一五０四九號
），審判前被告為有罪之陳述，經本院合議庭裁定改行簡式審判後，本院判決如左：
    主  文
甲○駕駛動力交通工具肇事，致人受傷而逃逸，處有期徒刑陸月，如易科罰金，以參
佰元折算壹日。緩刑貳年。
被訴過失傷害部分公訴不受理。
    事  實
一、甲○前曾於民國八十四年間因竊盜案件，經本院判處有期徒刑七月，緩刑四年確
    定，嗣於八十九年間緩刑期滿，未經撤銷，其上開刑之宣告失其效力，仍不知悔
    改。緣甲○欲追求乙○○，然乙○○不予理會，甲○竟於九十二年七月二十五日
    凌晨一時三十分許，撥打電話要求乙○○出面，乙○○不勝其擾，乃同意與甲○
    見面，並要求其兄謝佳龍陪同前往解決。當日凌晨二時許，甲○駕駛ＨＵ—三八
    七０號自小客車，至桃園縣蘆竹鄉宏竹村大竹圍二三二之四十九號「綠墅社區」
    前，準備與乙○○談判。乙○○見狀，即領先走至甲○之自小客車駕駛座旁，向
    甲○告稱：「你一直騷擾我不行，我要叫警察」等語，並欲撥打電話聯絡警察。
    甲○心慌之餘，未注意乙○○、謝佳龍站立在其車旁之狀況，即遽行倒車準備離
    開現場，以致其自小客車果然擦撞乙○○、謝佳龍；乙○○因此受有右手虎口撕
    裂傷、背部挫傷、右手撕裂傷之傷害，謝佳龍亦受有左手手掌挫傷、右腳膝蓋挫
    傷、左腳膝蓋挫傷、左小腿前側挫傷、左小腿腳背挫傷、右手肘關節挫傷等傷害
    （甲○過失傷害乙○○、謝佳龍部分，已經乙○○二人撤回告訴）。詎甲○見狀
    ，雖已知其駕車肇事，然畏懼乙○○或已通知警員到場，屆時事情一發不可收拾
    ，竟另行起意，未停車查看乙○○、謝佳龍狀況，即逕自駕車逃離現場。
二、案經乙○○、謝佳龍訴請桃園縣警察局大園分局報請台灣桃園地方法院檢察署檢
    察官偵查起訴。
    理  由
壹、有罪部分：
一、訊據被告甲○除辯稱：伊是在和乙○○見面時，看到謝佳龍拿刀子一類的東西衝
    出來，因為驚慌要逃跑，所以誤踩油門，才撞到乙○○、謝佳龍，也跟著才逃離
    現場云云外，就其餘事實均坦承不諱。經查，被告如何於右揭時間、地點，在倒
    車時不慎擦撞乙○○、謝佳龍，而肇事後並未停車察看，即駕車逃離現場等事實
    ，業經其在本院審理時坦承屬實，核與證人乙○○、謝佳龍二人在偵查中指述之
    情節相符，此外並有診斷證明書三份附卷可稽，足認其上揭自白屬實。至被告辯
    稱：因為看到謝佳龍拿刀子，驚慌下所以逃跑云云，姑不論為謝佳龍、乙○○二
    人所否認，且警員到場時，亦未查獲有刀械等兇器，有警員報告書可考，佐以被
    告在偵查中自承：乙○○確實有要叫警察等語（偵卷第二十頁反面），則衡情，
    乙○○既已報警，謝佳龍當無取出刀械之必要，否則一旦警員到場，謝佳龍如何
    置身事外？足見被告所辯，無非卸責之詞，並無可採。綜上，本件事證明確，被
    告肇事逃逸之犯行，應堪認定。
二、核被告甲○所為，係犯刑法第一百八十五條之四之駕駛動力交通工具肇事，致人
    受傷而逃逸罪。爰審酌被告肇事後未停車察看乙○○、謝佳龍二人傷勢狀況，反
    駕車逕行逃逸，推本其源，則係因乙○○不堪被告騷擾，警告其將欲報警處理，
    以致被告驚慌下駕車欲離開現場，匆忙間倒車不慎肇事所致，而追求異性固無可
    厚非，惟仍應遵循應有分際，尊重他人意願，並無三更半夜以電話騷擾對方，幾
    近無賴行徑之理，被告之行顯無可取。被告事後已與乙○○、謝佳龍二人和解，
    賠償新台幣十二萬元，有和解書一份附卷可考，謝佳龍、謝淑芬並均願撤回渠等
    告訴，被告犯後並已坦承犯行等一切情狀，量處如主文所示之刑，並諭知易科罰
    金之折算標準，以示懲儆。末查，被告雖曾於八十四年間因竊盜案件，經本院判
    處有期徒刑七月，緩刑四年確定，然於八十九年間緩刑即已期滿，且未經撤銷，
    有台灣高等法院被告全國前案紀錄表一份附卷可稽，依刑法第七十六條規定，上
    開刑之宣告失其效力，視為未曾受有刑之宣告，其此次一時失慮，致罹刑典，經
    此偵審教訓，應知警惕，而無再犯之虞，本院因認被告所宣告之刑，以暫不執行
    為當，爰併宣告緩刑二年，以勵自新。
貳、不受理部分：
一、公訴意旨另以：被告甲○於上開時間、地點，駕駛ＨＵ—三八七０號自小客車，
    在倒車時不慎撞及告訴人乙○○、謝佳龍，致乙○○二人分別受傷之部分，另涉
    有刑法第二百八十四條第一項前段之過失傷害罪嫌。
二、按告訴乃論之罪，告訴人於第一審辯論終結前得撤回其告訴，又告訴經撤回者，
    法院應諭知不受理之判決，刑事訴訟法第二百三十八條第一項、第三百零三條第
    三款定有明文。經查，本件被告甲○涉犯過失傷害部分，係犯刑法第二百八十四
    條第一項前段之罪，依同法第二百八十七條前段規定，須告訴乃論。茲據告訴人
    乙○○、謝佳龍在本院九十二年十二月五日審理時，由乙○○代表二人，當庭撤
    回渠等告訴，有該次審判筆錄附卷可稽。依上說明，自應為不受理之諭知。
參、被告所犯非屬死刑、無期徒刑或最輕本刑為三年以上有期徒刑之罪，亦非高等法
    院管轄第一審之案件，其並於審判期日前為有罪之陳述，經告知其簡式審判之旨
    ，並聽取當事人意見後，以裁定改行簡式審判，併予敘明。
據上論斷，應依刑事訴訟法第二百九十九條第一項前段、第二百七十三條之一第一項
、第三百零三條第三款，刑法第一百八十五條之四、第四十一條第一項前段、第七十
四條第一款，罰金罰鍰提高標準條例第二條，判決如主文。
本案經檢察官林秀敏到庭執行職務。
中        華        民        國    九十二    年    十二    月   十九   日
                                  臺灣桃園地方法院刑事第八庭
                                      法  官    陳彥宏
右正本證明與原本無異
如不服本判決書應於送達後十日內向本院提出上訴狀
                                      書記官    翁其良
中        華        民        國    九十二    年    十二    月   二十二 日
論罪法條：刑法第一百八十五條之四
中華民國刑法第一百八十五條之四
駕駛動力交通工具肇事，致人死傷而逃逸者，處六月以上五年以下有期徒
刑。


司法院資訊處製作；財團法人民間司法改革基金會備份。
